【裁判字號】    97,台上,5801
【裁判日期】    971113
【裁判案由】    違反毒品危害防制條例
【裁判全文】
最高法院刑事判決            九十七年度台上字第五八０一號
上  訴  人  甲○○
上列上訴人因違反毒品危害防制條例案件，不服台灣高等法院中
華民國九十七年八月二十八日第二審判決（九十七年度上訴字第
三七四八號，起訴案號：台灣士林地方法院檢察署九十六年度毒
偵字第二四０一號），提起上訴，本院判決如下：
    主  文
上訴駁回。
    理  由
按刑事訴訟法第三百七十七條規定，上訴於第三審法院，非以判
決違背法令為理由，不得為之。是提起第三審上訴，應以原判決
違背法令為理由，係屬法定要件。如果上訴理由書狀並未依據卷
內訴訟資料，具體指摘原判決不適用何種法則或如何適用不當，
或所指摘原判決違法情事，顯與法律規定得為第三審上訴理由之
違法情形，不相適合時，均應認其上訴為違背法律上之程式，予
以駁回。本件上訴人甲○○經第一審判處施用第一級毒品（累犯
）罪刑，其不服提起第二審上訴，原判決以上訴人未依據卷內訴
訟資料，具體指摘第一審判決認事用法及量刑有何違法或不當之
處，上訴未敘述具體理由，因認其第二審上訴違背法律上之程式
，不經言詞辯論，逕以判決駁回，已詳敘憑以論斷之理由，從形
式上觀察，並無違背法令之情形。上訴意旨略以：原審對上訴人
所提之有利證據未予調查，有證據調查未盡之違法；又上訴人之
警詢筆錄係於毒癮發作下製作之不實筆錄，原審未予詳查，逕採
為論罪之基礎，判決違背法令云云。按不服地方法院之第一審判
決而上訴者，應向管轄第二審之高等法院為之。第二審上訴書狀
應敘述具體理由，第二審法院認為上訴書狀未敘述理由者，應以
判決駁回之。刑事訴訟法第三百六十一條第一項、第二項、第三
百六十七條前段分別定有明文。所謂不服第一審判決之具體理由
，必係依據卷內既有訴訟資料或提出新事證等客觀上構成應予撤
銷之具體事由，指摘或表明第一審判決有何採證認事用法或量刑
有何違背比例及罪刑相當原則等足以影響判決本旨之不當或違法
，始克當之；倘未依上揭意旨指出具體事由，僅泛言第一審判決
認定事實錯誤、違背法令、量刑失入，皆與第二審上訴制度旨在
請求第二審法院撤銷、變更第一審不當或違法之判決，以實現個
案救濟之立法目的有違。本件上訴人不服第一審判決，提起第二
審上訴，泛以第一審科刑未審酌刑法第五十七條「一切情狀」之
規定，忽略上訴人行為時之心理狀態及行為後之悔意，請求從輕
量刑等語為指摘，有其上訴書狀可稽（見原審卷第十一、十四頁
）。原判決以第一審於量刑時業已審酌上訴人前因施用毒品經觀
察勒戒、強制戒治及受有期徒刑之宣告、執行後，仍不知悛悔，
復行施用毒品，顯見意志不堅，不能戒絕毒品，暨其犯罪動機、
手段等一切情狀，已詳敘其量刑依據，難謂有何違法失當之處。
上訴人之上訴猶空泛指摘第一審未審酌刑法第五十七條科刑標準
，請求從輕量刑云云，非但無據，且未指摘第一審判決關於認定
事實、適用法律及量刑等項，有何具體違法或不當，因認其在第
二審之上訴，未敘述具體理由，駁回其在第二審之上訴，核於上
揭規定無違。又原審以上訴人在第二審提起上訴不合法為由，駁
回其上訴，既未就實體事項為審理，即無所謂應於審判期日調查
之證據而未予調查或其警詢筆錄不具任意性等違法情形存在。上
訴意旨執此指摘原判決違背法令，自非適法上訴第三審之理由。
依前揭說明，其上訴違背法律上之程式，應予駁回。
據上論結，應依刑事訴訟法第三百九十五條前段，判決如主文。
中    華    民    國  九十七  年   十一   月   十三   日
                      最高法院刑事第十二庭
                          審判長法官  石  木  欽
                                法官  陳  世  淙
                                法官  洪  佳  濱
                                法官  段  景  榕
                                法官  郭  毓  洲
      本件正本證明與原本無異
                                      書  記  官
中    華    民    國  九十七  年   十一   月  二十一  日
                                                    M


司法院資訊處製作；財團法人民間司法改革基金會備份。
